

Hansae Ju (今夏

● 현재 박사 수료 상태이며, 전문연구요원(현역) 신규 편입 구직 중 입니다!

📕 (+82) 10-5357-2714 | 🔼 sparky@hanyang.ac.kr | 👑 July 15th, 1998 | 🖸 Verssae | 🛅 juhansae

Summary _

안녕하세요. 저는 데이터 분석과 자동화 기술을 소프트웨어 엔지니어링에 적용하는 연구를 수행하고 있습니다. 최근에는 참 여한 논문이 소프트웨어 공학 분야 최상위 국제 학회인 ASE'24에 선정되기도 하였습니다. 또한 웹, 모바일, CLI, 브라우저 확 장 프로그램, 게임 등의 소프트웨어를 자동화, 시각화, 모델 인퍼런스와 같은 다양한 요구에 맞춰 개발할 수 있는 능력을 보유 하고 있습니다.

Research Interest_____

Data-driven and Automated Software Engineering

소프트웨어 개발 과정에서 생성되는 복잡한 데이터를 분석해 품질과 신뢰성을 향상시키고, 동시에 개발, 유지보수, 테스팅 프 로세스를 자동화하여 효율성과 정확성을 높이는 기술과 도구를 연구합니다.

- Research Areas: Neurophysiological Software Engineering, Empirical Software Engineering, Mining Software Repositories
- · Technologies: Static Analysis, Statistical Analysis, Large Language Models, Explainable AI, Reinforcement Learning
- Applications: Software Defect Prediction, Software Log Parsing, Software Testing

Education

Hanyang University

Ansan, S.Korea

PH.D. CANDIDATE IN ARTIFICIAL INTELLIGENCE (인공지능융합학과)

Mar. 2021 - Feb. 2024

- · Adviced by Prof. Scott Uk-Jin Lee
- GA: 4.42 / 4.5

Hanyang University ERICA Campus

Ansan, S.Korea

B.S. IN SOFTWARE

Mar. 2017 - Feb. 2021

• GA: 4.37 / 4.5 (Summa Cum Laude)

Experience ____

SELab (Software Engineering Laboratory @HYU)

Ansan, S.Korea

Mar. 2021 - Present

- 커밋 레벨의 결함 예측 모델에 커밋 이해도를 반영하기 위해, 커밋 복잡도를 기반으로 한 피처를 개발하고, 해당 피처의 유효성을 통계적 분석과 머신러닝 실험을 통해 검증하는 연구를 수행
- 로그 파싱 성능 향상을 위해 LLM을 적용하고, 효율성 개선을 위해 프롬프트 엔지니어링 고도화, RAG 파이프라인 구축 등의 연구를 수행
- 복잡한 3D 공간에서 탐색적 테스팅 자동화를 위해 강화학습 알고리즘 연구 수행. Unity를 사용하여 게임 환경 개발, 호기심 기반 보상 알 고리즘 및 모방 학습 알고리즘 구현

SELab (Software Engineering Laboratory @HYU)

Ansan, S.Korea

Undergraduate Intern

Jul. 2020 - Feb. 2021

• SW중심대학 산학협력프로젝트 | 모바일 게임 성능 최적화 및 효과적인 유지보수 기법 도입 | 🖽 StudioAttic

Solugate, Inc.

INTERN

Seoul, S.Korea Jul. 2019 - Aug. 2019

• 텍스트 기반의 감성 솔루션 개발 캡스톤 프로젝트 수행 및 인턴 업무 수행

• Mellotron을 활용한 감정 발화 TTS 개발

Extra Experience _____

🖪 Prerpint 😯 Code

🛂 Paper 📢 Code

🔀 Paper 📢 Code

🔀 Paper 📢 Code

A Paper

Code

Teaching Assistant Mar. 2021 - Feb. 2024

- CSE4006 Software Engineering (2021-1, 2022-1, 2023-1)
- CSE2024 Software Development Practice (2021-2, 2022-2, 2023-2)

Skills ____

Programming Python, JavaScript, Java, C#
DevOps & PM Git, Docker, JIRA, Figma

ML/DL scikit-learn, PyTorch, Matplotlib, Pandas
Others Unity, React, React-Native, LaTex

International Conferences_

[C6] NeuroJIT: Improving Just-In-Time Defect Prediction Using Neurophysiological and Empirical Perceptions of Modern Developers

Gichan Lee, **Hansae Ju** and Scott Uk-Jin Lee

ACCEPTED AT ASE'24: THE 39TH IEEE/ACM INTERNATIONAL CONFERENCE ON AUTOMATED SOFTWARE ENGINEERING

[C5] Reliable Online Log Parsing Using Large Language Models with Retrieval-Augmented Generation Hansae Ju

Accepted at ISSRE'24: The 35th IEEE International Symposium on Software Reliability Engineering - Doctoral Symposium

[C4] Enhancing Log Abstraction with Semantic Variable Naming via Large Language Models

Hansae Ju, Joonwoo Lee, Gichan Lee and Scott Uk-Jin Lee

ICEE-CCA'23: International Conference on Electrical Engineering & Computing Convergence and Applications 2023

[C3] Proposal of Efficiency Metric for White-Box Deep Learning Testing

Joonwoo Lee, Hansae Ju, Gichan Lee and Scott Uk-Jin Lee

ICEE-CCA'23: International Conference on Electrical Engineering & Computing Convergence and Applications 2023

[C2] Leveraging Prompt Engineering on Large Language Model for Semantic Log Parsing

Hansae Ju and Scott Uk-Jin Lee

ICISCA'23: THE 8TH INTERNATIONAL CONFERENCE ON INFORMATION, SYSTEM AND CONVERGENCE APPLICATIONS

[C1] Augmenting Exploratory Testing Agents for 3D Software via Imitation Learning

Hansae Ju and Scott Uk-Jin Lee

ICEIC'22: THE 21TH INTERNATIONAL CONFERENCE ON ELECTRONICS, INFORMATION, AND COMMUNICATION

Domestic Conferences_____

[D6] 개발자 관점의 GitHub 이슈 관행에 대한 경험적 연구

주한새, Scott Uk-Jin Lee

JCCI'23: 제 31회 통신정보 합동학술대회

[D5] 신재생에너지 발전 연계형 노지형 농장을 위한 저비용 스마트 영농 시스템

주한새, Scott Uk-Jin Lee

KSC'22: 한국소프트웨어종합학술대회

[D4] 추상적 텍스트 요약 기반의 메소드 이름 제안 모델

주한새, Scott Uk-Jin Lee

KSCI'22: 한국컴퓨터정보학회 하계학술대회

[D3] 심층강화학습을 활용한 게임엔진 기반 3D 소프트웨어의 탐색적 테스트 자동화

주한새, Scott Uk-Jin Lee

KSC'21: 한국소프트웨어종합학술대회

[D2] 소프트웨어 스멜 검출 도구의 낮은 사용률 개선을 위한 연구

주한새, Scott Uk-7in Lee

JCCI'21: 제 31회 통신정보 합동학술대회

[D1] 코드스멜 탐지 기법 간 효과적 성능 비교 플랫폼

주한새, 이기찬, Scott Uk-Jin Lee

KSC'20: 한국소프트웨어종합학술대회

🔀 Paper

A Paper

🛂 Paper 📢 Code

🕏 Paper 🜎 Code

🔀 Paper

賭 Paper

Software Projects_

Gitflow Visualizer

PERSONAL PROJECT

Aug. 2023 - Sep. 2024

• GitHub Activity를 기반으로 한 Gitflow 시각화 CLI 프로그램

• GitHub Workflow 실습 평가 시 팀 별 workflow를 한눈에 파악하기 위한 목적으로 개발

DOOCR: Delivery Order OCR

Code

Code

Ⅲ HYU | AIC6025 (EXPLAINABLE ARTIFICIAL INTELLIGENCE) | **Ⅲ** NGL Transportation

• 표 형태를 기반으로 한 물류 주문서 파일을 인식하여, 주문서의 내용을 추출하는 OCR 프로그램

• Attention Rollout 기반 ViT 모델의 텍스트 인식 결과에 대한 설명가능성 시각화

고령 친화적 시청각 UI를 활용한 효율적인 정형외과 예진 애플리케이션

Figma Code Mar. 2022 - Jun. 2022

Sep. 2023 - Dec. 2023

효 HYU | CSE9115 (SPECIAL TOPICS IN HEALTHCARE INFORMATION SOFTWARE) | 圓 창원경상국립대학교 병원

- 고령자 친화적 정형외과 예진 앱 개발을 목표로 Figma를 이용한 UI/UX 디자인 및 요구사항 명세
- React-Native 기반의 모바일 애플리케이션 개발 및 Flask 기반의 예진표 작성 벡엔드 구축

PERSONAL PROJECT

Auto Radio Button Checker

Store 🞧 Code

Sep. 2022

Code

• 웹 페이지의 라디오 버튼 스냅샷을 저장하고 방문 시 자동으로 체크할 수 있는 Chrome 브라우저 확장 프로그램

• 총 다운로드 3,400 건 이상 및 주간 사용자 액티브 수 약 600명

▶ Video 📭 Docs 🖸 Code

PERSONAL PROJECT

날다, 라미

• Unity 엔진으로 개발한 2D 캐주얼 액션 게임

• "2020-2 또래 튜터링 - 프로그래밍언어"에서 튜터로 활동하며 C# 및 Unity 게임 개발 교육

Sep. 2019 Nov. 2019

Flask-Tacotron2-TTS-Web-App

PERSONAL PROJECT

Aug. 2019 - May. 2021

• 간편한 Tacotron2 TTS 모델 실행을 위한 Flask 기반의 웹 애플리케이션 • 해외 개발자들과 함께 이슈를 해결한 경험이 있습니다 (GitHub ★ 28)

Research & Industrial Projects

미래 기술 적응형 통합 수중 감시

▲ 방위사업청 Nov. 2023 - Present

국방기술진흥연구소 [특화연구센터]

• 통합 수중 감시 알고리즘 검증 및 다중 센서 모의를 위한 및 Unity 기반의 시각화 시뮬레이터 개발 중

▲ 과학기술정보통신부

한국연구재단 이공분야기초연구사업 중견연구

• XAI 및 LLM기반의 결함 유발 코드 예측 모델 개발 중

Mar 2023 - Present

블루베리 영농을 위한 인공지능 기반 저비용 스마트팜 전화 솔루션

결함 유발 코드 예측의 근거를 설명하는 딥러닝 기반 디버깅 워크벤치 개발

인공지능융합혁신인재양성(한양대학교 ERICA) 중점 산학과제 | Ⅲ (주)블루에너지

▲ 과학기술정보통신부

• 라즈베리 파이 및 IoT 센서 기반의 작물 모니터링 체계 구축

• RS-485 · Wi-Fi 컨버터를 활용한 태양광 발전량 모니터링 프로그램 개발

Jul. 2022 - Dec. 2023

인공지능에 기반한 외래환자 대기 시간 예측

▲ 과학기술정보통신부

인공지능융합연구센터 (한양대학교 ERICA) 전략과제 | 🗓 고려대학교 안산병원

Jul. 2021 - Dec. 2022

• 고려대학교 안산병원 외래환자 대기 시간 예측을 위한 머신러닝 기반 시계열 예측 모델 개발

Certificates.

Sep. 2024 OPIc, IM3 2C8544820458